臺灣新竹地方法院刑事判決　　　　　　　93年度易字第447 號
公　訴　人　臺灣新竹地方法院檢察署檢察官
被　　　告　戊○○　男　27歲.
上列被告因竊盜案件，經檢察官提起公訴（93年度偵字第3074號
），本院判決如下：
    主  文
戊○○竊盜，累犯，處有期徒刑拾月。
扣案之藍色袋子壹個沒收。
    事  實
一、戊○○曾於民國89年及90年間，因二次竊盜案件，經本院分
    別判處有期徒刑1 年、10月確定，二罪接續執行至91年8 月
    12日因縮短刑期假釋出監，於92年4 月5 日假釋期滿執行完
    畢，仍不知悔改，復基於意圖為自己不法所有之犯意，於93
    年6 月2 日凌晨2 時30分許，徒步行經新竹縣湖口鄉○○路
    ○ 段75號對面空地時（起訴書誤為新竹縣湖口鄉○○路○ 段
    75號旁），見甲○○所有之車牌號碼PS─8688號自用小客車
    停在該處無人看管，乘無人注意之際，以隨手撿拾之石頭砸
    破該部自小客車左前駕駛座車窗玻璃（毀損部分，業經甲○○於本院審理時撤回告訴，應不另為不受理判決之諭知，詳
    述於後），由該車窗爬入車內，徒手竊取甲○○所有，放置
    在該部汽車駕駛座左側之木棍一支、右前座置物櫃內之音樂
    ＣＤ八片及中央扶手置物櫃內之高速公路回數票二張、手錶
    及易利信牌Ｔ２８ＳＣ型手機各一個及新台幣（下同）硬幣
    十七元等物（均已發還甲○○），並將竊得之物品放置在其
    所有之藍色袋子內。然戊○○行竊時，為附近住戶發覺後報
    警處理，警方旋即派遣巡邏警網到場查看，戊○○在車內看
    到警方前來，即將裝有上開財物之藍色袋子一個丟在右前座
    上，自己則以黑色外套蓋住頭部，躲藏在該部汽車右後座踏
    腳處，但仍為警方於同日凌晨3 時許，在該部汽車內當場查
    獲，並在車內右前座位上，扣得裝有上開贓物之藍色袋子一
    個。
二、案經甲○○訴由新竹縣警察局竹北分局報請臺灣新竹地方法
    院檢察署檢察官偵查起訴。
    理  由
壹、有罪部分
一、被告戊○○固坦認有於上述時地隨手撿拾石頭砸破甲○○所
    有之車牌號碼PS─8688號自用小客車左前駕駛座車窗玻璃後
    爬入車內，及以黑色外套蓋住頭部躲在右後座踏腳處為警查
    獲之事實，但矢口否認有何竊取車內財物之犯行，辯稱：「
    我與乙○○之間有過節，案發當天凌晨，我在新竹縣湖口鄉
    ○○路○ 段路口便利商店遇到乙○○，我低頭欲行離開，但
    乙○○仍持刀帶領多人騎車在後追我，我跑到案發現場，不
    得已才拿起石頭砸破車窗玻璃爬入車內，躲在右後座踏腳處
    ，等到警察來時，我才從車內爬出來，我是要躲乙○○，不
    是要行竊，車內右前座位上之藍色袋子不是我的，我也不知
    道為何袋子內裝有財物。」云云。經查：
（一）被告於93年6 月2 日凌晨約2 時30分許，持石頭砸破甲○○所有之車牌號碼PS─8688號自用小客車左前側車窗玻璃
      後，爬入車內，嗣以黑色外套蓋住頭部，躲藏在該部汽車
      右後座踏腳處時，為警方查獲，警方並在該部汽車右前座
      位上查扣藍色袋子一個，該只袋子內裝有甲○○所有之木
      棍一支、手錶及易利信牌Ｔ２８ＳＣ型手機各一個、高速
      公路回數票二張、音樂ＣＤ八片及硬幣十七元等情，業經
      被告於本院審理時供陳明確，核與證人甲○○、查獲之警
      員丙○○於本院審理時證述之情節大致相符，並有贓物認
      領保管單、查證報告各一紙、警員查獲被告後攝得之相片
      八張及扣案之藍色袋子一個在卷可資佐證。
（二）被告雖辯稱：係遭乙○○持刀帶領多人追殺，不得已才砸
      破車窗玻璃進入車內躲藏云云。然其關於此部分之辯解，
      於警詢時供稱：「我進入車內躲乙○○，我到現場時，該
      車玻璃已經破掉，我直接開門進去。」（見偵查卷第5頁
　　　、第6頁）。於偵查中供稱：「當時乙○○騎著機車，看
  　　到我時就騎過來，用槍對著我，因為他不敢開槍，我才敢
    　跑，他有找一批人騎機車持刀、槍追我，我跑了二、三十
      公尺，跑到停車場，看到該部汽車車窗沒有關，我就跳進
      去，在車上躲了30分鐘左右，當時我左腳骨折，走路有一
      點點困難。」（見偵查卷第31頁、第32頁、第44頁至第46
      頁）。於本院審理時供稱：「我被乙○○追了約三、四十
      公尺，我沒有地方跑才敲破車窗玻璃，因我找不到開門的
      地方，才從窗戶直接爬入車內，當時我的腳已經好了，沒
      有不方便，乙○○是用跑的追我，我進入車內約2 、3 分
      鐘。」等語（見本院卷第79頁、第81頁至83頁），是其供
      述遭乙○○追趕時，乙○○騎機車或徒步？其開啟汽車車
      門或由汽車車窗進入車內？當時其行走有無困難？等細節
      供述不一，且差異甚巨，該等細節，或為其親身經歷之事
      實，或為自身身體狀況，更為其供述是否可信之重要事項
      ，如其確係陳述事實而毫無隱瞞，斷無差異至此之理。況
      被告為警方查獲當日，就其躲藏在車內之原因，已經經過
      警方及檢察官偵訊，此部分記憶應該更為深刻，而無遺忘
      導致供述不一之可能，其供述差異至此，是否可信，已值
      懷疑？且依其所辯，乙○○帶領一批人騎機車在後追趕約
      三、四十公尺，其躲藏之地點在營區門口旁邊，該營區門
      口斜對面即是遇到乙○○之便利商店云云（見本院卷第79
      頁），是其供述逃逸之路線，應在乙○○等人追趕之視線
      內。其徒步逃逸，而乙○○等人騎機車在後追趕之情況下
      ，竟可逃脫追趕躲在車內不被乙○○等人發現，亦難以想
      像。再案發當天凌晨2 時40分許及同日凌晨2 時50分許，
      警員丙○○二次接獲線報到場查看時，未發現案發現場有
      其他人，嗣查訪附近住戶，亦未供述當時聽到叫囂聲音或
      看到有人被追殺之情況等情，並經證人丙○○於本院審理
      時證述明確（見本院卷第56頁、59頁），且有新竹縣警察
      局竹北分局受理各類案件紀錄表三紙在卷可佐。本院另傳
      訊證人乙○○到庭作證時，亦否認有何於案發當日凌晨帶
      人追殺被告之情事（見本院卷第76頁至第77頁）。參照被
      告為證明其先前曾遭到乙○○追殺，請求本院調閱93年3
      、4 月間其遭乙○○殺傷後至東元綜合醫院看診之病歷資
      料，本院函查東元醫院後，發現被告於該期間內，無在該
      醫院就醫之紀錄，此有東元綜合醫院93年9 月16日東秘總
      字第0930001591號函一紙可證。綜上可知，其辯稱遭到乙○○追殺才砸破車窗進入車內躲藏云云，不能相信。惟其
      自行到達案發現場，故意持石頭砸破車窗玻璃進入車內之
      事實，則堪認定。
（三）甲○○於93年5 月30日晚上將上開汽車停在案發現場起，
      迄警員查獲被告時止，均未回到車內，而車內駕駛座左側
      邊原置有木棍一支、右前座置物櫃內則有音樂ＣＤ八片、
      中央扶手置物櫃內放置手錶與易利信牌Ｔ２８ＳＣ型手機
      各一個、高速公路回數票二張及硬幣十七元等物。警方於
      案發後在車內右前座位上之查扣之藍色袋子非車上物品，
      該部汽車且只有左前側車窗玻璃被打破等情，迭經證人甲○○於警詢、偵查中及本院審理時證述明確（見偵查卷第
      9 頁、第55頁至第56頁、第72頁至第73頁）。證人甲○○
      與被告並不認識，即無仇恨可言，應無誣陷被告之動機。
      而甲○○對被告提出毀損告訴部分，業於本院審理時，撤
      回告訴，且不要求被告賠償（見本院卷第75頁），是證人
      甲○○亦無反於事實陳述之必要，堪認證人甲○○應是陳
      述事實，可以相信。因此將車內財物放在藍色袋子之人，
      即非甲○○，而是侵入車內之人所為之事實，亦可認定。
（四）按認定犯罪事實所憑之證據，並不以直接證據為限，即綜
      合各種間接證據，本於推理之作用，為其認定犯罪事實之
      基礎，仍為法之所許。本件甲○○於停車後，已將汽車上
      鎖，警員查獲被告時，該部汽車只有左前側駕駛座車窗玻
      璃損壞，而被告又承認是其砸毀左前側駕駛座車窗玻璃進
      入車內，是依上開事實，應可推定甲○○停車後，只有被
      告進入車內之事實，故非屬車內物品之藍色袋子，自是被
      告攜帶上車，而將車內財物集中放在該袋子內之行為，則
      為被告所為，是其辯稱藍色袋子非其所有，且不知車內物
      品為何集中放在袋子內云云，亦為推卸之詞，不能相信。
      再其故意持石頭砸破車窗進入車內將財物放入其攜帶之袋
      子中，堪認是基於不法所有，趁車主不注意之際，將財物
      取走之意思為之，是其於上述時地竊盜之犯行，應可認定
      。
二、按竊盜罪既遂與未遂之區別，應以所竊之物已否移入自己權
    力支配之下為標準，若已將他人財物移歸自己所持，即應成
    立竊盜既遂罪。又刑法第321 條第1 項第3 款攜帶兇器竊盜
    罪，所稱之兇器，乃依一般社會觀念足以對人之生命、身體
    、安全構成威脅，而具有危險性之「器械」而言。磚塊、石
    頭乃自然界之物質，尚難謂為通常之「器械」，從而持磚塊
    、石頭砸毀他人車窗竊盜部分，尚難論以攜帶兇器竊盜罪（
    最高法院17年上字第509 號判例及92年台非字第38號判決要
    旨可供參考）。
三、核被告戊○○持石頭砸毀汽車車窗，進入車內竊取財物，並
    將竊取之物品放在其所有之藍色袋子內，移入其權力支配下
    之行為，係犯刑法第320 條第1 項之普通竊盜既遂罪。公訴
    意旨雖認被告持螺絲起子、扳手及六角扳手等兇器行竊，蒞
    庭檢察官則認為不論被告持上開器物或是以磚塊砸毀車窗玻
    璃行竊，均構成刑法第321 條第1 項第3 款之攜帶兇器竊盜
    既遂罪，惟本件並無證據證明被告竊盜時，攜帶螺絲起子、
    扳手及六角扳手等兇器之事實，而被告持以砸毀汽車玻璃之
    石頭屬於自然界之物質，尚難謂為通常之「器械」，已如上
    述，是公訴意旨認被告所為，觸犯刑法第321 條第1 項第3
    款之攜帶兇器竊盜罪，顯有誤會，然本院認定被告於上述時
    地竊盜上開汽車內財物之事實與公訴人起訴之事實同一，自
    應變更公訴人所引應適用之法條，改依刑法第320 條第1 項
    之普通竊盜罪論處。又被告曾於89年及90年間，因二次竊盜
    案件，經本院分別判處有期徒刑1 年、10月確定，二罪接續
    執行至91年8 月12日因縮短刑期假釋出監，於92年4 月5 日
    假釋期滿執行完畢，有臺灣新竹地方法院檢察署刑案資料查
    註紀錄表及臺灣高等法院被告全國前案紀錄表各一份在卷可
    資佐證，其受有期徒刑之執行完畢後，五年以內再犯有期徒
    刑以上刑之本罪，為累犯，應依刑法第47條之規定加重其刑
    。爰審酌被告曾有違反槍砲彈藥刀械管制條例及三次竊盜前
    科之素行、竊取他人財物供自己使用之犯罪動機與目的、以
    石頭砸毀他人汽車玻璃進入車內行竊之手段、竊得財物價值
    不高、造成被害人甲○○損害之程度不大及否認犯行之犯罪
    後態度等一切情狀，量處如主文所示之刑。至蒞庭檢察官雖
    求處有期徒刑2 年6 月，併諭知應令入勞動場所強制工作，
    惟被告本次竊盜犯行所得不多，造成損害之程度不大，且其
    非常業，亦不能因被告有累犯規定之適用，逕認其有犯罪之
    習慣，因此檢察官之求刑尚嫌過重，本院認以量處如主文所
    示之刑為適當，附此敘明。扣押在案之藍色袋子一個，顯為
    被告所有，供其於行竊時所用之物，應依刑法第38條第1 項
    第2 款之規定宣告沒收。
貳、不另為無罪諭知部分
一、公訴意旨另以：被告戊○○基於意圖為自己不法之所有，於
    93年6 月2 日凌晨不詳時點，在新竹縣湖口鄉○○街13號前
    騎樓下，徒手以自備鑰匙竊取被害人丁○○所有之GFY ─92
    2 號重型機車供自己使用。嗣於同日凌晨3 時許，為警在新
    竹縣湖口鄉○○路○ 段75號對面停車場查獲，並扣得機車鑰
    匙三支及在該部機車座位下置物箱內查扣螺絲起子、扳手及
    六角扳手等物，因認被告此部分之行為，涉犯刑法第320 條
    第1 項普通竊盜罪嫌。
二、按犯罪事實應依證據認定之，無證據不得認定犯罪事實，刑
    事訴訟法第154 條第2 項定有明文。又認定不利於被告之事
    實，須依積極證據，苟積極證據不足為不利於被告事實之認
    定時，即應為有利於被告之認定，更不必有何不利之證據；
    認定犯罪事實所憑之證據，雖不以直接證據為限，間接證據
    亦包括在內，然而無論直接或間接證據，其為訴訟上之證明
    ，須於通常一般之人均不致有所懷旋，而得確信其為真實之
    程度者，始得據為有罪之認定（最高法院30年上字第816 號
    、76年台上字第4986號判例可供參考）
三、公訴人認被告此部分涉犯普通竊盜之犯行，無非以被害人丁○○之指訴、證人丙○○證述、查證報告與贓物認領保管單
    各一紙及現場照片八張等為主要論據。
四、被告則堅決否認有何竊盜GFY ─922 號重型機車之犯行，辯
    稱：「我是徒步到停車場，我沒有騎GFY ─922 號機車，更
    沒有偷該部機車。」等語。經查：
（一）車牌號碼GFY ─922 號重型機車，於93年6 月1 日下午5
      時40分許至同年月2 日凌晨3 時許間某時，在新竹縣湖口
      鄉○○街13號前遭人竊走。嗣於同日凌晨3 時許，為警方
      在新竹縣湖口鄉○○路○ 段75號對面停車場內尋獲，並扣
      得機車鑰匙3 支及在該部機車座墊下置物箱內之螺絲起子
      、扳手及六角扳手等物之事實，業經證人丁○○、丙○○
      於本院審理時供明在卷，並有贓物認領保管單、查證報告
      各1 紙及現場相片8 張在卷可證。惟此部分證據僅足證明
      上開機車遭竊及尋獲機車之經過，不能作為被告竊取該部
      機車之積極證據。
（二）警員丙○○查獲被告時，被告躲藏在上開汽車內，已如上
      述，丙○○顯然並未目擊被告騎駛該部機車，是該部機車
      是否被告騎至現場，已有可疑。又丙○○於案發時接獲通
      報，先後二次至上開停車場之時間間隔約10分鐘一節，業
      經證人丙○○供明在卷，並有新竹縣警察局竹北分局受理
      各類案件紀錄表三紙可佐，是亦不能排除該部機車係他人
      於該間隔時間內，騎乘放在停車場之可能，自不能僅因被
      告為警查獲時，該部機車係放在查獲現場附近，機車引擎
      且是熱的，逕認係被告竊取該部機車騎駛到場之事實。是
      依卷證資料，尚難就被告竊取機車部分，達到通常一般人
      均不致有所懷疑，而得確信為真實之程度，此外，復查無
      其他證據證明被告有竊取機車之行為，本應就此部分竊盜
      犯行為無罪之諭知，惟公訴人認被告此部分所為，與上開
      論罪科刑之竊盜罪間，有連續犯之裁判上一罪關係，爰不
      另為無罪之諭知。
參、不另為不受理判決部分
一、公訴意旨另以：被告戊○○於93年6 月2 日凌晨3 時許，基
    於毀損之故意，持螺絲起子、扳手及六角扳手等工具，破壞
    告訴人甲○○所有之車牌號碼PS─8688號自用小客車左前車
    窗玻璃，足以生損害於告訴人甲○○，因認被告此部分所為
    ，涉犯刑法第354 條普通毀損罪嫌。
二、按告訴乃論之罪，告訴人於第一審辯論終結前得撤回其告訴
　　，又告訴經撤回者，法院應諭知不受理判決，刑事訴訟法第
  　238 條第1項、第303條第3款分別定有明文。
三、本件被告因毀損案件，經公訴人提起公訴，認被告係犯刑法
　　第354 條之普通毀損罪，依同法第357 條規定，須告訴乃論
    ，茲因告訴人甲○○於本院審理時以言詞撤回告訴，有本院
    審判筆錄1 份在卷可證（見本院卷第71頁），本應就此部分
    為不受理判決之諭知，惟公訴人認被告此部分行為，與上開
    論罪科刑之竊盜罪間，有牽連犯之裁判上一罪關係，爰不另
    為不受理判決之諭知。
據上論斷，應依刑事訴訟法第299 條第1 項前段、第300 條，刑
法第320 條第1 項、第47條、第38條第1 項第2 款，罰金罰鍰提
高標準條例第1條前段，判決如主文。
中　　華　　民　　國　　94　　年　　1 　　月　　14　　日
                  刑事第六庭審判長法　官　遲中慧
                                  法  官  魏瑞紅
                                  法  官  林昌義
以上正本證明與原本無異。
如不服本判決，應於判決送達後十日內向本院提出上訴狀 (應附
繕本 )，上訴於臺灣高等法院。
                                  書記官  黃旭淑
中　　華　　民　　國　　94　　年　　1 　　月　　14　　日
附錄論罪科刑法條全文：
中華民國刑法第320條
意圖為自己或第三人不法之所有，而竊取他人之動產者，為竊盜
罪，處五年以下有期徒刑、拘役或五百元以下罰金。
意圖為自己或第三人不法之利益，而竊佔他人之不動產者，依前
項之規定處斷。
前二項之未遂犯罰之。
